---
title: "Lab2"
author: "Evgenii Shragin"
output:
  html_document: default
  word_document: default
  pdf_document: default
---

### Задание 1

Используйте файл ExpImp.Rdata

Напишите функцию, которая создает именованный список, такой что - именами элементов списка являются названия федеральных округов - элементами списка являются векторы, которые содержат те субъекты федерации, которые принадлежат соответствующему федеральному округу.

```{r warning=FALSE}

load('data/ExpImp.RData')

regions_list <- function(data) {
  
  all_territories <- data[, 'Регион']
  indexes <- 1:length(all_territories)
  
  mask_counties <- grepl('федеральный округ', all_territories)
  county_indexes <- indexes[mask_counties]

  counties <- data[mask_counties, 'Регион']
  regions <- vector(mode='list', length=length(county_indexes))
  names(regions) <- counties
  for (i in 1:length(regions)) {
    lower_bound <- county_indexes[i]
    if (i < length(regions)) upper_bound <- county_indexes[i+1] else upper_bound <- length(indexes) + 1
    data[(lower_bound + 1):(upper_bound - 1), 'Регион']
    regions[[i]] <- data[(lower_bound + 1):(upper_bound - 1), 'Регион']
  }
  return(regions)
}
```

```{r warning=FALSE}
regions_list <- regions_list(ExpImp)
print(regions_list)
```

### 16. Используйте файл outcome-of-care-measures.csv

Напишите функцию, которая принимает на вход название города и допустимый диапазон смертности и выдает на выход список, в котором для каждого из трех заболеваний указаны названия тех больниц уровень смертности в которых не превышает указанный диапазон.

```{r warning=FALSE}

hospitals_list <- function(city, lower_bound_mort, upper_bound_mort) {
  df <- read.csv('data/outcome-of-care-measures.csv')
  df <- df[df$City == city, ]
  
  diseases <- c("Heart Attack", "Heart Failure", "Pneumonia")
  HA <- df[df$Hospital.30.Day.Death..Mortality..Rates.from.Heart.Attack <= upper_bound_mort, 'Hospital.Name']
  HF <- df[df$Hospital.30.Day.Death..Mortality..Rates.from.Heart.Failure <= upper_bound_mort, 'Hospital.Name']
  Pn <- df[df$Hospital.30.Day.Death..Mortality..Rates.from.Pneumonia <= upper_bound_mort, 'Hospital.Name']
  
  hospitals <- list(HA, HF, Pn)
  names(hospitals) <- diseases
  
  return(hospitals)
}
```

```{r}
# пример
LA_list <- hospitals_list('LOS ANGELES', 3.0, 15.0)
print(LA_list)
```
